# 这段话的合并包括：控股合并吗

提问人：blackstar 时间：2014-10-15 11:17:22
请问：哪位大拿看讲解的时候 这短话的企业合并仅仅包括：吸收合并和新设合并是吗 不包括控股合并是吗

回答人：chenyiwei
这段话适用于控股合并中购买方在其合并报表层面的处理。

提问人：blackstar 时间：2014-10-15 12:10:52
您好！陈老师，难道控股的情况下，购买方也能利用被购买方的亏损，税务局会同意吗？还有在合并层面怎么处理啊（您方便的时候能帮我解答一下吗？）

回答人：chenyiwei
不是说购买方可以利用被购买方的亏损，而是被购买方自身提供新的补充证据表明在购买日已经可以预计未来获取足够多的应纳税所得。这种情况在实务中不多见，但不能排除。